臺灣高等法院臺南分院刑事裁定　　　　　　　九十一年度毒抗字第二三六號　　Ｇ
　　　抗　告　人
　　　即　被　告　甲　○　○
右列抗告人因觀察、勒戒案件，不服臺灣嘉義地方法院中華民國九十一年七月十九日
裁定（九十一年度毒聲字第五一一號）提起抗告，本院裁定如左：
      主      文
抗告駁回。
      理      由
一、本件抗告意旨略以：抗告人甲○○稱因患有重大傷病貝氏症，需長期服用類固醇
    相似之藥物，才導致尿液檢查呈陽性反應，特呈上重大傷病卡及藥單為證物，請
    本院撤銷原裁定，更為適當之裁定云云。
二、原裁定略以：抗告人甲○○於民國（下同）九十一年五月二十六日中午十二時許
    ，經警採集尿液時起回溯四十八小時內之某時，在不詳地點施用第二級毒品MDMA
    一次，為警於同日上午十時十分許查獲。抗告人雖否認上行，惟其尿液經送驗後
    ，確呈第二級毒品MDMA陽性反應，爰依毒品危害防制條例第二十條第一項、觀察
    勒戒處分執行條例第三條第一項，裁定送勒戒處所觀察、勒戒。
三、按抗告意旨雖以其遭查獲時係因長期服用類固醇相似之藥物，致尿液檢驗呈陽性
    反應等語。然查抗告人為警查獲警訊時並未如此抗辯，且經警採集抗告人尿液送
    驗，由台灣檢驗科技股份有限公司分別以酵素免疫分析法（EIA）初步篩檢及氣
    相層析/質譜儀法（GC/MS）做確認，均呈陽性反應之結果，有該公司九十一年六
    月十三日KＺ000000000000號濫用藥物檢驗報告附於警卷足憑。按「
    尿液毒品檢驗，若能使用先進之氣相層析質譜儀分析法確認，則可完全排除偽陽
    性之干擾，為目前最具公信力的檢驗方法」，為法務部調查局八十七年九月二十
    九日（八七）發技（一）字第八七０七四五七四號函所揭示，足見上開檢驗方法
    可完全排除偽陽性之干擾，其鑑驗結果堪以採信。次查抗告人經警採集尿液之時
    間為九十一年五月二十六日中午十二時許，而其施用第二級毒品MDMA之時間，應
    係回溯四十八小時內之某時，然抗告人所提證物即高雄醫學大學附設中和紀念醫
    院之藥袋，時間卻是九十一年七月六日，顯然與抗告人此次施用毒品之時間無關
    。況抗告人僅出示藥袋，尚未提出任何事證，以證明其確有服用類固醇相似藥物
    之事實，亦未提出其所服用之藥物，確係有MDMA陽性反應成份之證明。是抗告人
    之抗辯，即屬無據。
四、綜上所述，原審法院以抗告人違反毒品危害防制條例第十條之罪，因而依同條例
    第二十條第一項規定裁定令入勒戒處所施以觀察、勒戒，本院經核應無不合。是
    本件抗告人任意指摘原裁定不當，為無理由，應予駁回。
五、據上論斷，應依刑事訴訟法第四百十二條，裁定如主文。
中    華    民    國      九十一      年      八      月      十四      日
                                  臺灣高等法院臺南分院刑事第六庭
                                      審判長法官  楊    明    章
            法官  戴    勝    利
                                            法官  顏    基    典
右正本證明與原本無異。
不得再抗告。
                                      法院書記官  呂    嘉    文
中    華    民    國      九十一      年      八      月      十六      日
